

#### **CONTACT**

Adresse ariana, tunis

**Téléphone** +216 98 650 478

**⊕** Email

**Portfolio** 

oussama.mansouri@issatm.ucar.tn oussemamansouri619@gmail.com

oussemamansouri.github.io/Portfolio

Github
github.com/oussemamansouri

LinkedIn

linkedin.com/in/mansouri-oussama

## MES COMPÉTENCES

HTML, CSS Angular

Javascript Node.js

Typescript Spring boot

Java Bootstrap

Python Mongodb

SQL, NoSQL Git, Github

Shell Docker

Jenkins Grafana

Prometheus Vagrant

SonarQube Power BI

## Mansouri Oussema

Développeur Full Stack | Dev Ops

#### **PROFIL**

Je suis un développeur full stack avec une solide expérience en conception professionnelle et développement d'applications web. Ma passion réside dans la création d'applications web interactives et hautement engageantes qui favorisent des taux de conversion et d'adoption élevés. Avec une curiosité naturelle et un travail assidu, je m'efforce constamment d'améliorer mes compétences en conception et de résoudre des problèmes complexes.

### **EXPÉRIENCE**

Août 2022 - Sep. 2022 · 2 mois International coach start-up

#### STAGE PRATIQUE

J'ai effectué mon stage au sein de International coach start-up, qui m'a aidé à créer et développer une plateforme de vente en ligne en utilisant le stack MEAN (MongoDB, Express.js, Angular, Node.js).

Février 2023 - Mai. 2023 · 4 mois Icstartup 1 Rue 18 Janvier 9000 Béja

#### STAGE DE FIN D'ÉTUDE

Je développé la plateforme Connected. Cette plateforme offre une solution innovante et importante pour les centres de formation et les apprenants en Tunisie en utilisant les framworks Spring Boot et Angular avec une base de donnee SQL.

### FORMATION ET DIPLÔMES

2024 - 120H

# DEVOPS FOUNDATION PROFESSIONAL CERTIFICATION & FORMATION

Cette certification est décernée par Certiprof et est menée sous les auspices de la Fondation Tunisie pour le développement, de la Fondation Abdulla Al Ghurair et de Yakin Process au centre de formation Elife.

2024 - 6 mois

# FORMATION EN DEVELOPPEMET WEB SPRING BOOT ET ANGULAR

Sous la tutelle de la Fondation Tunisie pour le développement et l'organisation campusna et cette certificat est fournie par Dauphine Paris Campus de Tunis.

2022-2023

# DIPLÔME EN GÉNIE LOGICIEL ET SYSTEMES D'INFORMATION

À l'Université de Carthage (ISSATM).

2019-2020

### BACCALAURÉAT EN INFORMATIQUE

À lycee ali belahouane.